{
  "3": {
    "በላ": {
      "english": "eat",
      "perfect": {
        "1sg": {
          "fidel": "በላሁ",
          "translit": "bällahu",
          "en": "I ate"
        },
        "2sgm": {
          "fidel": "በላህ",
          "translit": "bällah",
          "en": "you (m.) ate"
        },
        "2sgf": {
          "fidel": "በላሽ",
          "translit": "bällaš",
          "en": "you (f.) ate"
        },
        "3sgm": {
          "fidel": "በላ",
          "translit": "bälla",
          "en": "he ate"
        },
        "3sgf": {
          "fidel": "በላች",
          "translit": "bällačč",
          "en": "she ate"
        },
        "1pl": {
          "fidel": "በላን",
          "translit": "bällan",
          "en": "we ate"
        },
        "2pl": {
          "fidel": "በላችሁ",
          "translit": "bällaččəhu",
          "en": "you ate"
        },
        "3pl": {
          "fidel": "በሉ",
          "translit": "bällu",
          "en": "they ate"
        }
      },
      "imperfective_compound": {
        "1sg": {
          "fidel": "እበላለሁ",
          "translit": "əbälallähu",
          "en": "I eat / I will eat"
        },
        "2sgm": {
          "fidel": "ትበላለህ",
          "translit": "təbälalläh",
          "en": "you (m.) eat / you (m.) will eat"
        },
        "2sgf": {
          "fidel": "ትበያለሽ",
          "translit": "təbäyalläš",
          "en": "you (f.) eat / you (f.) will eat"
        },
        "3sgm": {
          "fidel": "ይበላል",
          "translit": "yəbälall",
          "en": "he eats / he will eat"
        },
        "3sgf": {
          "fidel": "ትበላለች",
          "translit": "təbälalläčč",
          "en": "she eats / she will eat"
        },
        "1pl": {
          "fidel": "እንበላለን",
          "translit": "ənbälallän",
          "en": "we eat / we will eat"
        },
        "2pl": {
          "fidel": "ትበላላችሁ",
          "translit": "təbälallaččəhu",
          "en": "you eat / you will eat"
        },
        "3pl": {
          "fidel": "ይበላሉ",
          "translit": "yəbälallu",
          "en": "they eat / they will eat"
        }
      },
      "gerund": {
        "1sg": {
          "fidel": "በልቼ",
          "translit": "bäləčče",
          "en": "(I) having eaten"
        },
        "2sgm": {
          "fidel": "በልተህ",
          "translit": "bältäh",
          "en": "[you(m.)] having eaten"
        },
        "2sgf": {
          "fidel": "በልተሽ",
          "translit": "bältäš",
          "en": "[you (f.)] having eaten"
        },
        "3sgm": {
          "fidel": "ብልቶ",
          "translit": "bälto",
          "en": "(he) having eaten"
        },
        "3sgf": {
          "fidel": "በልታ",
          "translit": "bälta",
          "en": "(she) having eaten"
        },
        "1pl": {
          "fidel": "በልተን",
          "translit": "bältän",
          "en": "(we) having eaten"
        },
        "2pl": {
          "fidel": "በልታችሁ",
          "translit": "bältaččəhu",
          "en": "(you) having eaten"
        },
        "3pl": {
          "fidel": "በልተው",
          "translit": "bältäw",
          "en": "(they) having eaten"
        }
      },
      "compound_gerund": {
        "1sg": {
          "fidel": "በልቼያለሁ",
          "translit": "bäləččeyallähu",
          "en": "I have eaten"
        },
        "2sgm": {
          "fidel": "በልተሃል",
          "translit": "bältähall",
          "en": "you (m.) have eaten"
        },
        "2sgf": {
          "fidel": "በልተሻል",
          "translit": "bältäšall",
          "en": "you (f.) have eaten"
        },
        "3sgm": {
          "fidel": "በልቷል",
          "translit": "bältwall",
          "en": "he has eaten"
        },
        "3sgf": {
          "fidel": "በልታለች",
          "translit": "bältalläčč",
          "en": "she has eaten"
        },
        "1pl": {
          "fidel": "በልተናል",
          "translit": "bältänall",
          "en": "we have eaten"
        },
        "2pl": {
          "fidel": "በልታችኋል",
          "translit": "bältaččhwall",
          "en": "you have eaten"
        },
        "3pl": {
          "fidel": "በልተዋል",
          "translit": "bältäwall",
          "en": "they have eaten"
        }
      },
      "jussive_imperative": {
        "1sg": {
          "fidel": "ልብላ",
          "translit": "ləbla",
          "en": "let me eat"
        },
        "2sgm": {
          "fidel": "ብላ",
          "translit": "bəla",
          "en": "[you(m.)] eat!"
        },
        "2sgf": {
          "fidel": "ብዪ",
          "translit": "bəyi",
          "en": "[you (f.)] eat!"
        },
        "3sgm": {
          "fidel": "ይብላ",
          "translit": "yəbla",
          "en": "let him eat"
        },
        "3sgf": {
          "fidel": "ትብላ",
          "translit": "təbla",
          "en": "let her eat"
        },
        "1pl": {
          "fidel": "እንብላ",
          "translit": "ənbla",
          "en": "let us eat"
        },
        "2pl": {
          "fidel": "ብሉ",
          "translit": "bəlu",
          "en": "(you) eat!"
        },
        "3pl": {
          "fidel": "ይብሉ",
          "translit": "yəblu",
          "en": "let them eat"
        }
      },
      "negative_perfect": {
        "1sg": {
          "fidel": "አልበላሁም",
          "translit": "albällahumm",
          "en": "I didn't eat"
        },
        "2sgm": {
          "fidel": "አልበላህም",
          "translit": "albällahəmm",
          "en": "you (m.) didn't eat"
        },
        "2sgf": {
          "fidel": "አልበላሽም",
          "translit": "albällašəmm",
          "en": "you (f.) didn't eat"
        },
        "3sgm": {
          "fidel": "አልበላም",
          "translit": "albällämm",
          "en": "he didn't eat"
        },
        "3sgf": {
          "fidel": "አልበላችም",
          "translit": "albällaäččəmm",
          "en": "she didn't eat"
        },
        "1pl": {
          "fidel": "አልበላንም",
          "translit": "albällanəmm",
          "en": "we didn't eat"
        },
        "2pl": {
          "fidel": "አልበላችሁም",
          "translit": "albällaččəhumm",
          "en": "you didn't eat"
        },
        "3pl": {
          "fidel": "አልበሉም",
          "translit": "albällumm",
          "en": "they didn't eat"
        }
      },
      "negative_imperfective": {
        "1sg": {
          "fidel": "አልበላም",
          "translit": "albälamm",
          "en": "I don't eat"
        },
        "2sgm": {
          "fidel": "አትበላም",
          "translit": "atbälamm",
          "en": "you (m.) don't eat"
        },
        "2sgf": {
          "fidel": "አትበዪም",
          "translit": "atbäyimm",
          "en": "you (f.) don't eat"
        },
        "3sgm": {
          "fidel": "አይበላም",
          "translit": "aybälamm",
          "en": "he doesn't eat"
        },
        "3sgf": {
          "fidel": "አትበላም",
          "translit": "atbälamm",
          "en": "she doesn't eat"
        },
        "1pl": {
          "fidel": "አንበላም",
          "translit": "anbälamm",
          "en": "we don't eat"
        },
        "2pl": {
          "fidel": "አትብሉም",
          "translit": "atbälumm",
          "en": "you don't eat"
        },
        "3pl": {
          "fidel": "አይብሉም",
          "translit": "aybälumm",
          "en": "they don't eat"
        }
      },
      "negative_jussive_imperative": {
        "1sg": {
          "fidel": "አልብላ",
          "translit": "aləbla",
          "en": "let me not eat"
        },
        "2sgm": {
          "fidel": "አትብላ",
          "translit": "attəbla",
          "en": "[you(m.)] don't eat"
        },
        "2sgf": {
          "fidel": "አትብዪ",
          "translit": "attəbyi",
          "en": "[you (f.)] don't eat"
        },
        "3sgm": {
          "fidel": "አይብላ",
          "translit": "ayəbla",
          "en": "let him not eat"
        },
        "3sgf": {
          "fidel": "አትብላ",
          "translit": "attəbla",
          "en": "let her not eat"
        },
        "1pl": {
          "fidel": "አንብላ",
          "translit": "annəbla",
          "en": "let us not eat"
        },
        "2pl": {
          "fidel": "አትብሉ",
          "translit": "attəblu",
          "en": "(you) don't eat"
        },
        "3pl": {
          "fidel": "አይብሉ",
          "translit": "ayəblu",
          "en": "let them not eat"
        }
      },
      "infinitive": {
        "fidel": "መብላት",
        "translit": "mäblat"
      }
    },
    "መጣ": {
      "english": "come",
      "perfect": {
        "1sg": {
          "fidel": "መጣሁ",
          "translit": "mäṭṭahu",
          "en": "I came"
        },
        "2sgm": {
          "fidel": "መጣህ",
          "translit": "mäṭṭah",
          "en": "you (m.) came"
        },
        "2sgf": {
          "fidel": "መጣሽ",
          "translit": "mäṭṭaš",
          "en": "you (f.) came"
        },
        "3sgm": {
          "fidel": "መጣ",
          "translit": "mäṭṭa",
          "en": "he came"
        },
        "3sgf": {
          "fidel": "መጣች",
          "translit": "mäṭṭačč",
          "en": "she came"
        },
        "1pl": {
          "fidel": "መጣን",
          "translit": "mäṭṭan",
          "en": "we came"
        },
        "2pl": {
          "fidel": "መጣችሁ",
          "translit": "mäṭṭaččəhu",
          "en": "you came"
        },
        "3pl": {
          "fidel": "መጡ",
          "translit": "mäṭṭu",
          "en": "they came"
        }
      },
      "imperfective_compound": {
        "1sg": {
          "fidel": "እመጣለሁ",
          "translit": "əmäṭallähu",
          "en": "I come / I will come"
        },
        "2sgm": {
          "fidel": "ትመጣለህ",
          "translit": "təmäṭalläh",
          "en": "you (m.) come / you (m.) will come"
        },
        "2sgf": {
          "fidel": "ትመጪያለሽ",
          "translit": "təmäč'iyalläš",
          "en": "you (f.) come / you (f.) will come"
        },
        "3sgm": {
          "fidel": "ይመጣል",
          "translit": "yəmäṭall",
          "en": "he comes / he will come"
        },
        "3sgf": {
          "fidel": "ትመጣለች",
          "translit": "təmäṭalläčč",
          "en": "she comes / she will come"
        },
        "1pl": {
          "fidel": "እንመጣለን",
          "translit": "ənmäṭallän",
          "en": "we come / we will come"
        },
        "2pl": {
          "fidel": "ትመጣላችሁ",
          "translit": "təmäṭallaččəhu",
          "en": "you come / you will come"
        },
        "3pl": {
          "fidel": "ይመጣሉ",
          "translit": "yəmäṭallu",
          "en": "they come / they will come"
        }
      },
      "gerund": {
        "1sg": {
          "fidel": "መጥቼ",
          "translit": "mäṭəčče",
          "en": "(I) having come"
        },
        "2sgm": {
          "fidel": "መጥተህ",
          "translit": "mättäh*",
          "en": "[you(m.)] having come"
        },
        "2sgf": {
          "fidel": "መጥተሽ",
          "translit": "mättäš*",
          "en": "[you (f.)] having come"
        },
        "3sgm": {
          "fidel": "መጥቶ",
          "translit": "mätto*",
          "en": "(he) having come"
        },
        "3sgf": {
          "fidel": "መጥታ",
          "translit": "mätta*",
          "en": "(she) having come"
        },
        "1pl": {
          "fidel": "መጥተን",
          "translit": "mättän*",
          "en": "(we) having come"
        },
        "2pl": {
          "fidel": "መጥታችሁ",
          "translit": "mättaččəhu*",
          "en": "(you) having come"
        },
        "3pl": {
          "fidel": "መጥተው",
          "translit": "mättäw*",
          "en": "(they) having come"
        }
      },
      "compound_gerund": {
        "1sg": {
          "fidel": "መጥቼያለሁ",
          "translit": "mäṭəččeyallähu",
          "en": "I have come"
        },
        "2sgm": {
          "fidel": "መጥተሃል",
          "translit": "mättähall*",
          "en": "you (m.) have come"
        },
        "2sgf": {
          "fidel": "መጥተሻል",
          "translit": "mättäšall*",
          "en": "you (f.) have come"
        },
        "3sgm": {
          "fidel": "መጥቷል",
          "translit": "mättwall*",
          "en": "he has come"
        },
        "3sgf": {
          "fidel": "መጥታለች",
          "translit": "mättalläčč*",
          "en": "she has come"
        },
        "1pl": {
          "fidel": "መጥተናል",
          "translit": "mättänall*",
          "en": "we have come"
        },
        "2pl": {
          "fidel": "መጥታችኋል",
          "translit": "mättaččhwall*",
          "en": "you have come"
        },
        "3pl": {
          "fidel": "መጥተዋል",
          "translit": "mättäwall*",
          "en": "they have come"
        }
      },
      "jussive_imperative": {
        "1sg": {
          "fidel": "ልምጣ",
          "translit": "ləmṭa",
          "en": "let me come"
        },
        "2sgm": {
          "fidel": "ና",
          "translit": "na",
          "en": "[you(m.)] come!"
        },
        "2sgf": {
          "fidel": "ነይ",
          "translit": "näy",
          "en": "[you (f.)] come!"
        },
        "3sgm": {
          "fidel": "ይምጣ",
          "translit": "yəmṭa",
          "en": "let him come"
        },
        "3sgf": {
          "fidel": "ትምጣ",
          "translit": "təmṭa",
          "en": "let her come"
        },
        "1pl": {
          "fidel": "እንምጣ",
          "translit": "ənmṭa",
          "en": "let us come"
        },
        "2pl": {
          "fidel": "ኑ",
          "translit": "nu",
          "en": "(you) come!"
        },
        "3pl": {
          "fidel": "ይምጡ",
          "translit": "yəmṭu",
          "en": "let them come"
        }
      },
      "negative_perfect": {
        "1sg": {
          "fidel": "አልመጣሁም",
          "translit": "almäṭṭahumm",
          "en": "I didn't come"
        },
        "2sgm": {
          "fidel": "አልመጣህም",
          "translit": "almäṭṭahəmm",
          "en": "you (m.) didn't come"
        },
        "2sgf": {
          "fidel": "አልመጣሽም",
          "translit": "almäṭṭašəmm",
          "en": "you (f.) didn't come"
        },
        "3sgm": {
          "fidel": "አልመጣም",
          "translit": "almäṭṭämm",
          "en": "he didn't come"
        },
        "3sgf": {
          "fidel": "አልመጣችም",
          "translit": "almäṭṭaäččəmm",
          "en": "she didn't come"
        },
        "1pl": {
          "fidel": "አልመጣንም",
          "translit": "almäṭṭanəmm",
          "en": "we didn't come"
        },
        "2pl": {
          "fidel": "አልመጣችሁም",
          "translit": "almäṭṭaččəhumm",
          "en": "you didn't come"
        },
        "3pl": {
          "fidel": "አልመጡም",
          "translit": "almäṭṭumm",
          "en": "they didn't come"
        }
      },
      "negative_imperfective": {
        "1sg": {
          "fidel": "አልመጣም",
          "translit": "almäṭamm",
          "en": "I don't come"
        },
        "2sgm": {
          "fidel": "አትመጣም",
          "translit": "atmäṭamm",
          "en": "you (m.) don't come"
        },
        "2sgf": {
          "fidel": "አትመጪም",
          "translit": "atmäč'imm",
          "en": "you (f.) don't come"
        },
        "3sgm": {
          "fidel": "አይመጣም",
          "translit": "aymäṭamm",
          "en": "he doesn't come"
        },
        "3sgf": {
          "fidel": "አትመጣም",
          "translit": "atmäṭamm",
          "en": "she doesn't come"
        },
        "1pl": {
          "fidel": "አንመጣም",
          "translit": "anmäṭamm",
          "en": "we don't come"
        },
        "2pl": {
          "fidel": "አትምጡም",
          "translit": "atmäṭumm",
          "en": "you don't come"
        },
        "3pl": {
          "fidel": "አይምጡም",
          "translit": "aymäṭumm",
          "en": "they don't come"
        }
      },
      "negative_jussive_imperative": {
        "1sg": {
          "fidel": "አልምጣ",
          "translit": "aləmṭa",
          "en": "let me not come"
        },
        "2sgm": {
          "fidel": "አትምጣ",
          "translit": "attəmṭa",
          "en": "[you(m.)] don't come"
        },
        "2sgf": {
          "fidel": "አትምጭ",
          "translit": "attəmč'i",
          "en": "[you (f.)] don't come"
        },
        "3sgm": {
          "fidel": "አይምጣ",
          "translit": "ayəmṭa",
          "en": "let him not come"
        },
        "3sgf": {
          "fidel": "አትምጣ",
          "translit": "attəmṭa",
          "en": "let her not come"
        },
        "1pl": {
          "fidel": "አንምጣ",
          "translit": "annəmṭa",
          "en": "let us not come"
        },
        "2pl": {
          "fidel": "አትምጡ",
          "translit": "attəmṭu",
          "en": "(you) don't come"
        },
        "3pl": {
          "fidel": "አይምጡ",
          "translit": "ayəmṭu",
          "en": "let them not come"
        }
      },
      "infinitive": {
        "fidel": "መምጣት",
        "translit": "mämṭat"
      }
    },
    "ነዳ": {
      "english": "drive",
      "perfect": {
        "1sg": {
          "fidel": "ነዳሁ",
          "translit": "näddahu",
          "en": "I drove"
        },
        "2sgm": {
          "fidel": "ነዳህ",
          "translit": "näddah",
          "en": "you (m.) drove"
        },
        "2sgf": {
          "fidel": "ነዳሽ",
          "translit": "näddaš",
          "en": "you (f.) drove"
        },
        "3sgm": {
          "fidel": "ነዳ",
          "translit": "nädda",
          "en": "he drove"
        },
        "3sgf": {
          "fidel": "ነዳች",
          "translit": "näddačč",
          "en": "she drove"
        },
        "1pl": {
          "fidel": "ነዳን",
          "translit": "näddan",
          "en": "we drove"
        },
        "2pl": {
          "fidel": "ነዳችሁ",
          "translit": "näddaččəhu",
          "en": "you drove"
        },
        "3pl": {
          "fidel": "ነዱ",
          "translit": "näddu",
          "en": "they drove"
        }
      },
      "imperfective_compound": {
        "1sg": {
          "fidel": "እነዳለሁ",
          "translit": "ənädallähu",
          "en": "I drive / I will drive"
        },
        "2sgm": {
          "fidel": "ትነዳለህ",
          "translit": "tənädalläh",
          "en": "you (m.) drive / you (m.) will drive"
        },
        "2sgf": {
          "fidel": "ትነጂያለሽ",
          "translit": "tənäǧiyalläš",
          "en": "you (f.) drive / you (f.) will drive"
        },
        "3sgm": {
          "fidel": "ይነዳል",
          "translit": "yənädall",
          "en": "he drives / he will drive"
        },
        "3sgf": {
          "fidel": "ትነዳለች",
          "translit": "tənädalläčč",
          "en": "she drives / she will drive"
        },
        "1pl": {
          "fidel": "እንነዳለን",
          "translit": "ənnädallän",
          "en": "we drive / we will drive"
        },
        "2pl": {
          "fidel": "ትነዳላችሁ",
          "translit": "tənädallaččəhu",
          "en": "you drive / you will drive"
        },
        "3pl": {
          "fidel": "ይነዳሉ",
          "translit": "yənädallu",
          "en": "they drive / they will drive"
        }
      },
      "gerund": {
        "1sg": {
          "fidel": "ነድቼ",
          "translit": "nädəčče",
          "en": "(I) having driven"
        },
        "2sgm": {
          "fidel": "ነድተህ",
          "translit": "nädtäh",
          "en": "[you(m.)] having driven"
        },
        "2sgf": {
          "fidel": "ነድተሽ",
          "translit": "nädtäš",
          "en": "[you (f.)] having driven"
        },
        "3sgm": {
          "fidel": "ነድቶ",
          "translit": "nädto",
          "en": "(he) having driven"
        },
        "3sgf": {
          "fidel": "ነድታ",
          "translit": "nädta",
          "en": "(she) having driven"
        },
        "1pl": {
          "fidel": "ነድተን",
          "translit": "nädtän",
          "en": "(we) having driven"
        },
        "2pl": {
          "fidel": "ነድታችሁ",
          "translit": "nädtaččəhu",
          "en": "(you) having driven"
        },
        "3pl": {
          "fidel": "ነድተው",
          "translit": "nädtäw",
          "en": "(they) having driven"
        }
      },
      "compound_gerund": {
        "1sg": {
          "fidel": "ነድቼያለሁ",
          "translit": "nädəččeyallähu",
          "en": "I have driven"
        },
        "2sgm": {
          "fidel": "ነድተሃል",
          "translit": "nädtähall",
          "en": "you (m.) have driven"
        },
        "2sgf": {
          "fidel": "ነድተሻል",
          "translit": "nädtäšall",
          "en": "you (f.) have driven"
        },
        "3sgm": {
          "fidel": "ነድቷል",
          "translit": "nädtwall",
          "en": "he has driven"
        },
        "3sgf": {
          "fidel": "ነድታለች",
          "translit": "nädtalläčč",
          "en": "she has driven"
        },
        "1pl": {
          "fidel": "ነድተናል",
          "translit": "nädtänall",
          "en": "we have driven"
        },
        "2pl": {
          "fidel": "ነድታችኋል",
          "translit": "nädtaččhwall",
          "en": "you have driven"
        },
        "3pl": {
          "fidel": "ነድተዋል",
          "translit": "nädtäwall",
          "en": "they have driven"
        }
      },
      "jussive_imperative": {
        "1sg": {
          "fidel": "ልንዳ",
          "translit": "lənda",
          "en": "let me drive"
        },
        "2sgm": {
          "fidel": "ንዳ",
          "translit": "nəda",
          "en": "[you(m.)] drive!"
        },
        "2sgf": {
          "fidel": "ንጅ",
          "translit": "nəǧi",
          "en": "[you (f.)] drive!"
        },
        "3sgm": {
          "fidel": "ይንዳ",
          "translit": "yənda",
          "en": "let him drive"
        },
        "3sgf": {
          "fidel": "ትንዳ",
          "translit": "tənda",
          "en": "let her drive"
        },
        "1pl": {
          "fidel": "እንንዳ",
          "translit": "ənnda",
          "en": "let us drive"
        },
        "2pl": {
          "fidel": "ንዱ",
          "translit": "nədu",
          "en": "(you) drive!"
        },
        "3pl": {
          "fidel": "ይንዱ",
          "translit": "yəndu",
          "en": "let them drive"
        }
      },
      "negative_perfect": {
        "1sg": {
          "fidel": "አልነዳሁም",
          "translit": "alnäddahumm",
          "en": "I didn't drive"
        },
        "2sgm": {
          "fidel": "አልነዳህም",
          "translit": "alnäddahəmm",
          "en": "you (m.) didn't drive"
        },
        "2sgf": {
          "fidel": "አልነዳሽም",
          "translit": "alnäddašəmm",
          "en": "you (f.) didn't drive"
        },
        "3sgm": {
          "fidel": "አልነዳም",
          "translit": "alnäddämm",
          "en": "he didn't drive"
        },
        "3sgf": {
          "fidel": "አልነዳችም",
          "translit": "alnäddaäččəmm",
          "en": "she didn't drive"
        },
        "1pl": {
          "fidel": "አልነዳንም",
          "translit": "alnäddanəmm",
          "en": "we didn't drive"
        },
        "2pl": {
          "fidel": "አልነዳችሁም",
          "translit": "alnäddaččəhumm",
          "en": "you didn't drive"
        },
        "3pl": {
          "fidel": "አልነዱም",
          "translit": "alnäddumm",
          "en": "they didn't drive"
        }
      },
      "negative_imperfective": {
        "1sg": {
          "fidel": "አልነዳም",
          "translit": "alnädamm",
          "en": "I don't drive"
        },
        "2sgm": {
          "fidel": "አትነዳም",
          "translit": "atnädamm",
          "en": "you (m.) don't drive"
        },
        "2sgf": {
          "fidel": "አትነጂም",
          "translit": "atnäǧimm",
          "en": "you (f.) don't drive"
        },
        "3sgm": {
          "fidel": "አይነዳም",
          "translit": "aynädamm",
          "en": "he doesn't drive"
        },
        "3sgf": {
          "fidel": "አትነዳም",
          "translit": "atnädamm",
          "en": "she doesn't drive"
        },
        "1pl": {
          "fidel": "አንነዳም",
          "translit": "annädamm",
          "en": "we don't drive"
        },
        "2pl": {
          "fidel": "አትንዱም",
          "translit": "atnädumm",
          "en": "you don't drive"
        },
        "3pl": {
          "fidel": "አይንዱም",
          "translit": "aynädumm",
          "en": "they don't drive"
        }
      },
      "negative_jussive_imperative": {
        "1sg": {
          "fidel": "አልንዳ",
          "translit": "alənda",
          "en": "let me not drive"
        },
        "2sgm": {
          "fidel": "አትንዳ",
          "translit": "attənda",
          "en": "[you(m.)] don't drive"
        },
        "2sgf": {
          "fidel": "አትንጅ",
          "translit": "attənǧ",
          "en": "[you (f.)] don't drive"
        },
        "3sgm": {
          "fidel": "አይንዳ",
          "translit": "ayənda",
          "en": "let him not drive"
        },
        "3sgf": {
          "fidel": "አትንዳ",
          "translit": "attənda",
          "en": "let her not drive"
        },
        "1pl": {
          "fidel": "አንንዳ",
          "translit": "annənda",
          "en": "let us not drive"
        },
        "2pl": {
          "fidel": "አትንዱ",
          "translit": "attəndu",
          "en": "(you) don't drive"
        },
        "3pl": {
          "fidel": "አይንዱ",
          "translit": "ayəndu",
          "en": "let them not drive"
        }
      },
      "infinitive": {
        "fidel": "መንዳት",
        "translit": "mändat"
      }
    },
    "ሠራ / ሰራ": {
      "english": "work",
      "perfect": {
        "1sg": {
          "fidel": "ሠራሁ",
          "translit": "särrahu",
          "en": "I worked"
        },
        "2sgm": {
          "fidel": "ሠራህ",
          "translit": "särrah",
          "en": "you (m.) worked"
        },
        "2sgf": {
          "fidel": "ሠራሽ",
          "translit": "särraš",
          "en": "you (f.) worked"
        },
        "3sgm": {
          "fidel": "ሠራ",
          "translit": "särra",
          "en": "he worked"
        },
        "3sgf": {
          "fidel": "ሠራች",
          "translit": "särračč",
          "en": "she worked"
        },
        "1pl": {
          "fidel": "ሠራን",
          "translit": "särran",
          "en": "we worked"
        },
        "2pl": {
          "fidel": "ሠራችሁ",
          "translit": "särraččəhu",
          "en": "you worked"
        },
        "3pl": {
          "fidel": "ሠሩ",
          "translit": "särru",
          "en": "they worked"
        }
      },
      "imperfective_compound": {
        "1sg": {
          "fidel": "እሠራለሁ",
          "translit": "əsärallähu",
          "en": "I work / I will work"
        },
        "2sgm": {
          "fidel": "ትሠራለህ",
          "translit": "təsäralläh",
          "en": "you (m.) work / you (m.) will work"
        },
        "2sgf": {
          "fidel": "ትሠሪያለሽ",
          "translit": "təsäriyalläš",
          "en": "you (f.) work / you (f.) will work"
        },
        "3sgm": {
          "fidel": "ይሠራል",
          "translit": "yəsärall",
          "en": "he works / he will work"
        },
        "3sgf": {
          "fidel": "ትሠራለች",
          "translit": "təsäralläčč",
          "en": "she works / she will work"
        },
        "1pl": {
          "fidel": "እንሠራለን",
          "translit": "ənsärallän",
          "en": "we work / we will work"
        },
        "2pl": {
          "fidel": "ትሠራላችሁ",
          "translit": "təsärallaččəhu",
          "en": "you work / you will work"
        },
        "3pl": {
          "fidel": "ይሠራሉ",
          "translit": "yəsärallu",
          "en": "they work / they will work"
        }
      },
      "gerund": {
        "1sg": {
          "fidel": "ሠርቼ",
          "translit": "särəčče",
          "en": "(I) having worked"
        },
        "2sgm": {
          "fidel": "ሠርተህ",
          "translit": "särtäh",
          "en": "[you(m.)] having worked"
        },
        "2sgf": {
          "fidel": "ሠርተሽ",
          "translit": "särtäš",
          "en": "[you (f.)] having worked"
        },
        "3sgm": {
          "fidel": "ሠርቶ",
          "translit": "särto",
          "en": "(he) having worked"
        },
        "3sgf": {
          "fidel": "ሠርታ",
          "translit": "särta",
          "en": "(she) having worked"
        },
        "1pl": {
          "fidel": "ሠርተን",
          "translit": "särtän",
          "en": "(we) having worked"
        },
        "2pl": {
          "fidel": "ሠርታችሁ",
          "translit": "särtaččəhu",
          "en": "(you) having worked"
        },
        "3pl": {
          "fidel": "ሠርተው",
          "translit": "särtäw",
          "en": "(they) having worked"
        }
      },
      "compound_gerund": {
        "1sg": {
          "fidel": "ሠርቼያለሁ",
          "translit": "särəččeyallähu",
          "en": "I have worked"
        },
        "2sgm": {
          "fidel": "ሠርተሃል",
          "translit": "särtähall",
          "en": "you (m.) have worked"
        },
        "2sgf": {
          "fidel": "ሠርተሻል",
          "translit": "särtäšall",
          "en": "you (f.) have worked"
        },
        "3sgm": {
          "fidel": "ሠርቷል",
          "translit": "särtwall",
          "en": "he has worked"
        },
        "3sgf": {
          "fidel": "ሠርታለች",
          "translit": "särtalläčč",
          "en": "she has worked"
        },
        "1pl": {
          "fidel": "ሠርተናል",
          "translit": "särtänall",
          "en": "we have worked"
        },
        "2pl": {
          "fidel": "ሠርታችኋል",
          "translit": "särtaččhwall",
          "en": "you have worked"
        },
        "3pl": {
          "fidel": "ሠርተዋል",
          "translit": "särtäwall",
          "en": "they have worked"
        }
      },
      "jussive_imperative": {
        "1sg": {
          "fidel": "ልሥራ",
          "translit": "ləsra",
          "en": "let me work"
        },
        "2sgm": {
          "fidel": "ሥራ",
          "translit": "səra",
          "en": "[you(m.)] work!"
        },
        "2sgf": {
          "fidel": "ሥሪ",
          "translit": "səri",
          "en": "[you (f.)] work!"
        },
        "3sgm": {
          "fidel": "ይሥራ",
          "translit": "yəsra",
          "en": "let him work"
        },
        "3sgf": {
          "fidel": "ትሥራ",
          "translit": "təsra",
          "en": "let her work"
        },
        "1pl": {
          "fidel": "እንሥራ",
          "translit": "ənsra",
          "en": "let us work"
        },
        "2pl": {
          "fidel": "ሥሩ",
          "translit": "səru",
          "en": "(you) work!"
        },
        "3pl": {
          "fidel": "ይሥሩ",
          "translit": "yəsru",
          "en": "let them work"
        }
      },
      "negative_perfect": {
        "1sg": {
          "fidel": "አልሠራሁም",
          "translit": "alsärrahumm",
          "en": "I didn't work"
        },
        "2sgm": {
          "fidel": "አልሠራህም",
          "translit": "alsärrahəmm",
          "en": "you (m.) didn't work"
        },
        "2sgf": {
          "fidel": "አልሠራሽም",
          "translit": "alsärrašəmm",
          "en": "you (f.) didn't work"
        },
        "3sgm": {
          "fidel": "አልሠራም",
          "translit": "alsärrämm",
          "en": "he didn't work"
        },
        "3sgf": {
          "fidel": "አልሠራችም",
          "translit": "alsärraäččəmm",
          "en": "she didn't work"
        },
        "1pl": {
          "fidel": "አልሠራንም",
          "translit": "alsärranəmm",
          "en": "we didn't work"
        },
        "2pl": {
          "fidel": "አልሠራችሁም",
          "translit": "alsärraččəhumm",
          "en": "you didn't work"
        },
        "3pl": {
          "fidel": "አልሠሩም",
          "translit": "alsärrumm",
          "en": "they didn't work"
        }
      },
      "negative_imperfective": {
        "1sg": {
          "fidel": "አልሠራም",
          "translit": "alsäramm",
          "en": "I don't work"
        },
        "2sgm": {
          "fidel": "አትሠራም",
          "translit": "atsäramm",
          "en": "you (m.) don't work"
        },
        "2sgf": {
          "fidel": "አትሠሪም",
          "translit": "atsärimm",
          "en": "you (f.) don't work"
        },
        "3sgm": {
          "fidel": "አይሠራም",
          "translit": "aysäramm",
          "en": "he doesn't work"
        },
        "3sgf": {
          "fidel": "አትሠራም",
          "translit": "atsäramm",
          "en": "she doesn't work"
        },
        "1pl": {
          "fidel": "አንሠራም",
          "translit": "ansäramm",
          "en": "we don't work"
        },
        "2pl": {
          "fidel": "አትሥሩም",
          "translit": "atsärumm",
          "en": "you don't work"
        },
        "3pl": {
          "fidel": "አይሥሩም",
          "translit": "aysärumm",
          "en": "they don't work"
        }
      },
      "negative_jussive_imperative": {
        "1sg": {
          "fidel": "አልሥራ",
          "translit": "aləsra",
          "en": "let me not work"
        },
        "2sgm": {
          "fidel": "አትሥራ",
          "translit": "attəsra",
          "en": "[you(m.)] don't work"
        },
        "2sgf": {
          "fidel": "አትሥሪ",
          "translit": "attəsri",
          "en": "[you (f.)] don't work"
        },
        "3sgm": {
          "fidel": "አይሥራ",
          "translit": "ayəsra",
          "en": "let him not work"
        },
        "3sgf": {
          "fidel": "አትሥራ",
          "translit": "attəsra",
          "en": "let her not work"
        },
        "1pl": {
          "fidel": "አንሥራ",
          "translit": "annəsra",
          "en": "let us not work"
        },
        "2pl": {
          "fidel": "አትሥሩ",
          "translit": "attəsru",
          "en": "(you) don't work"
        },
        "3pl": {
          "fidel": "አይሥሩ",
          "translit": "ayəsru",
          "en": "let them not work"
        }
      },
      "infinitive": {
        "fidel": "መሥራት / መስራት",
        "translit": "mäsrat"
      }
    },
    "ሰማ": {
      "english": "hear",
      "perfect": {
        "1sg": {
          "fidel": "ሰማሁ",
          "translit": "sämmahu",
          "en": "I heard"
        },
        "2sgm": {
          "fidel": "ሰማህ",
          "translit": "sämmah",
          "en": "you (m.) heard"
        },
        "2sgf": {
          "fidel": "ሰማሽ",
          "translit": "sämmaš",
          "en": "you (f.) heard"
        },
        "3sgm": {
          "fidel": "ሰማ",
          "translit": "sämma",
          "en": "he heard"
        },
        "3sgf": {
          "fidel": "ሰማች",
          "translit": "sämmačč",
          "en": "she heard"
        },
        "1pl": {
          "fidel": "ሰማን",
          "translit": "sämman",
          "en": "we heard"
        },
        "2pl": {
          "fidel": "ሰማችሁ",
          "translit": "sämmaččəhu",
          "en": "you heard"
        },
        "3pl": {
          "fidel": "ሰሙ",
          "translit": "sämmu",
          "en": "they heard"
        }
      },
      "imperfective_compound": {
        "1sg": {
          "fidel": "እሰማለሁ",
          "translit": "əsämallähu",
          "en": "I hear / I will hear"
        },
        "2sgm": {
          "fidel": "ትሰማለህ",
          "translit": "təsämalläh",
          "en": "you (m.) hear / you (m.) will hear"
        },
        "2sgf": {
          "fidel": "ትሰሚያለሽ",
          "translit": "təsämiyalläš",
          "en": "you (f.) hear / you (f.) will hear"
        },
        "3sgm": {
          "fidel": "ይሰማል",
          "translit": "yəsämall",
          "en": "he hears / he will hear"
        },
        "3sgf": {
          "fidel": "ትሰማለች",
          "translit": "təsämalläčč",
          "en": "she hears / she will hear"
        },
        "1pl": {
          "fidel": "እንሰማለን",
          "translit": "ənsämallän",
          "en": "we hear / we will hear"
        },
        "2pl": {
          "fidel": "ትሰማላችሁ",
          "translit": "təsämallaččəhu",
          "en": "you hear / you will hear"
        },
        "3pl": {
          "fidel": "ይሰማሉ",
          "translit": "yəsämallu",
          "en": "they hear / they will hear"
        }
      },
      "gerund": {
        "1sg": {
          "fidel": "ሰምቼ",
          "translit": "säməčče",
          "en": "(I) having heard"
        },
        "2sgm": {
          "fidel": "ሰምተህ",
          "translit": "sämtäh",
          "en": "[you(m.)] having heard"
        },
        "2sgf": {
          "fidel": "ሰምተሽ",
          "translit": "sämtäš",
          "en": "[you (f.)] having heard"
        },
        "3sgm": {
          "fidel": "ሰምቶ",
          "translit": "sämto",
          "en": "(he) having heard"
        },
        "3sgf": {
          "fidel": "ሰምታ",
          "translit": "sämta",
          "en": "(she) having heard"
        },
        "1pl": {
          "fidel": "ሰምተን",
          "translit": "sämtän",
          "en": "(we) having heard"
        },
        "2pl": {
          "fidel": "ሰምታችሁ",
          "translit": "sämtaččəhu",
          "en": "(you) having heard"
        },
        "3pl": {
          "fidel": "ሰምተው",
          "translit": "sämtäw",
          "en": "(they) having heard"
        }
      },
      "compound_gerund": {
        "1sg": {
          "fidel": "ሰምቼያለሁ",
          "translit": "säməččeyallähu",
          "en": "I have heard"
        },
        "2sgm": {
          "fidel": "ሰምተሃል",
          "translit": "sämtähall",
          "en": "you (m.) have heard"
        },
        "2sgf": {
          "fidel": "ሰምተሻል",
          "translit": "sämtäšall",
          "en": "you (f.) have heard"
        },
        "3sgm": {
          "fidel": "ሰምቷል",
          "translit": "sämtwall",
          "en": "he has heard"
        },
        "3sgf": {
          "fidel": "ሰምታለች",
          "translit": "sämtalläčč",
          "en": "she has heard"
        },
        "1pl": {
          "fidel": "ሰምተናል",
          "translit": "sämtänall",
          "en": "we have heard"
        },
        "2pl": {
          "fidel": "ሰምታችኋል",
          "translit": "sämtaččhwall",
          "en": "you have heard"
        },
        "3pl": {
          "fidel": "ሰምተዋል",
          "translit": "sämtäwall",
          "en": "they have heard"
        }
      },
      "jussive_imperative": {
        "1sg": {
          "fidel": "ልስማ",
          "translit": "ləsma",
          "en": "let me hear"
        },
        "2sgm": {
          "fidel": "ስማ",
          "translit": "səma",
          "en": "[you(m.)] hear!"
        },
        "2sgf": {
          "fidel": "ስሚ",
          "translit": "səmi",
          "en": "[you (f.)] hear!"
        },
        "3sgm": {
          "fidel": "ይስማ",
          "translit": "yəsma",
          "en": "let him hear"
        },
        "3sgf": {
          "fidel": "ትስማ",
          "translit": "təsma",
          "en": "let her hear"
        },
        "1pl": {
          "fidel": "እንስማ",
          "translit": "ənsma",
          "en": "let us hear"
        },
        "2pl": {
          "fidel": "ስሙ",
          "translit": "səmu",
          "en": "(you) hear!"
        },
        "3pl": {
          "fidel": "ይስሙ",
          "translit": "yəsmu",
          "en": "let them hear"
        }
      },
      "negative_perfect": {
        "1sg": {
          "fidel": "አልሰማሁም",
          "translit": "alsämmahumm",
          "en": "I didn't hear"
        },
        "2sgm": {
          "fidel": "አልሰማህም",
          "translit": "alsämmahəmm",
          "en": "you (m.) didn't hear"
        },
        "2sgf": {
          "fidel": "አልሰማሽም",
          "translit": "alsämmašəmm",
          "en": "you (f.) didn't hear"
        },
        "3sgm": {
          "fidel": "አልሰማም",
          "translit": "alsämmämm",
          "en": "he didn't hear"
        },
        "3sgf": {
          "fidel": "አልሰማችም",
          "translit": "alsämmaäččəmm",
          "en": "she didn't hear"
        },
        "1pl": {
          "fidel": "አልሰማንም",
          "translit": "alsämmanəmm",
          "en": "we didn't hear"
        },
        "2pl": {
          "fidel": "አልሰማችሁም",
          "translit": "alsämmaččəhumm",
          "en": "you didn't hear"
        },
        "3pl": {
          "fidel": "አልሰሙም",
          "translit": "alsämmumm",
          "en": "they didn't hear"
        }
      },
      "negative_imperfective": {
        "1sg": {
          "fidel": "አልሰማም",
          "translit": "alsämamm",
          "en": "I don't hear"
        },
        "2sgm": {
          "fidel": "አትሰማም",
          "translit": "atsämamm",
          "en": "you (m.) don't hear"
        },
        "2sgf": {
          "fidel": "አትሰሚም",
          "translit": "atsämimm",
          "en": "you (f.) don't hear"
        },
        "3sgm": {
          "fidel": "አይሰማም",
          "translit": "aysämamm",
          "en": "he doesn't hear"
        },
        "3sgf": {
          "fidel": "አትሰማም",
          "translit": "atsämamm",
          "en": "she doesn't hear"
        },
        "1pl": {
          "fidel": "አንሰማም",
          "translit": "ansämamm",
          "en": "we don't hear"
        },
        "2pl": {
          "fidel": "አትስሙም",
          "translit": "atsämumm",
          "en": "you don't hear"
        },
        "3pl": {
          "fidel": "አይስሙም",
          "translit": "aysämumm",
          "en": "they don't hear"
        }
      },
      "negative_jussive_imperative": {
        "1sg": {
          "fidel": "አልስማ",
          "translit": "aləsma",
          "en": "let me not hear"
        },
        "2sgm": {
          "fidel": "አትስማ",
          "translit": "attəsma",
          "en": "[you(m.)] don't hear"
        },
        "2sgf": {
          "fidel": "አትስሚ",
          "translit": "attəsmi",
          "en": "[you (f.)] don't hear"
        },
        "3sgm": {
          "fidel": "አይስማ",
          "translit": "ayəsma",
          "en": "let him not hear"
        },
        "3sgf": {
          "fidel": "አትስማ",
          "translit": "attəsma",
          "en": "let her not hear"
        },
        "1pl": {
          "fidel": "አንስማ",
          "translit": "annəsma",
          "en": "let us not hear"
        },
        "2pl": {
          "fidel": "አትስሙ",
          "translit": "attəsmu",
          "en": "(you) don't hear"
        },
        "3pl": {
          "fidel": "አይስሙ",
          "translit": "ayəsmu",
          "en": "let them not hear"
        }
      },
      "infinitive": {
        "fidel": "መስማት",
        "translit": "mäsmat"
      }
    },
    "ረዳ": {
      "english": "help",
      "perfect": {
        "1sg": {
          "fidel": "ረዳሁ",
          "translit": "räddahu",
          "en": "I helped"
        },
        "2sgm": {
          "fidel": "ረዳህ",
          "translit": "räddah",
          "en": "you (m.) helped"
        },
        "2sgf": {
          "fidel": "ረዳሽ",
          "translit": "räddaš",
          "en": "you (f.) helped"
        },
        "3sgm": {
          "fidel": "ረዳ",
          "translit": "rädda",
          "en": "he helped"
        },
        "3sgf": {
          "fidel": "ረዳች",
          "translit": "räddačč",
          "en": "she helped"
        },
        "1pl": {
          "fidel": "ረዳን",
          "translit": "räddan",
          "en": "we helped"
        },
        "2pl": {
          "fidel": "ረዳችሁ",
          "translit": "räddaččəhu",
          "en": "you helped"
        },
        "3pl": {
          "fidel": "ረዱ",
          "translit": "räddu",
          "en": "they helped"
        }
      },
      "imperfective_compound": {
        "1sg": {
          "fidel": "እረዳለሁ",
          "translit": "ərädallähu",
          "en": "I help / I will help"
        },
        "2sgm": {
          "fidel": "ትረዳለህ",
          "translit": "tərädalläh",
          "en": "you (m.) help / you (m.) will help"
        },
        "2sgf": {
          "fidel": "ትረጂያለሽ",
          "translit": "təräǧiyalläš",
          "en": "you (f.) help / you (f.) will help"
        },
        "3sgm": {
          "fidel": "ይረዳል",
          "translit": "yərädall",
          "en": "he helps / he will help"
        },
        "3sgf": {
          "fidel": "ትረዳለች",
          "translit": "tərädalläčč",
          "en": "she helps / she will help"
        },
        "1pl": {
          "fidel": "እንረዳለን",
          "translit": "ənrädallän",
          "en": "we help / we will help"
        },
        "2pl": {
          "fidel": "ትረዳላችሁ",
          "translit": "tərädallaččəhu",
          "en": "you help / you will help"
        },
        "3pl": {
          "fidel": "ይረዳሉ",
          "translit": "yərädallu",
          "en": "they help / they will help"
        }
      },
      "gerund": {
        "1sg": {
          "fidel": "ረድቼ",
          "translit": "rädəčče",
          "en": "(I) having helped"
        },
        "2sgm": {
          "fidel": "ረድተህ",
          "translit": "rädtäh",
          "en": "[you(m.)] having helped"
        },
        "2sgf": {
          "fidel": "ረድተሽ",
          "translit": "rädtäš",
          "en": "[you (f.)] having helped"
        },
        "3sgm": {
          "fidel": "ረድቶ",
          "translit": "rädto",
          "en": "(he) having helped"
        },
        "3sgf": {
          "fidel": "ረድታ",
          "translit": "rädta",
          "en": "(she) having helped"
        },
        "1pl": {
          "fidel": "ረድተን",
          "translit": "rädtän",
          "en": "(we) having helped"
        },
        "2pl": {
          "fidel": "ረድታችሁ",
          "translit": "rädtaččəhu",
          "en": "(you) having helped"
        },
        "3pl": {
          "fidel": "ረድተው",
          "translit": "rädtäw",
          "en": "(they) having helped"
        }
      },
      "compound_gerund": {
        "1sg": {
          "fidel": "ረድቼያለሁ",
          "translit": "rädəččeyallähu",
          "en": "I have helped"
        },
        "2sgm": {
          "fidel": "ረድተሃል",
          "translit": "rädtähall",
          "en": "you (m.) have helped"
        },
        "2sgf": {
          "fidel": "ረድተሻል",
          "translit": "rädtäšall",
          "en": "you (f.) have helped"
        },
        "3sgm": {
          "fidel": "ረድቷል",
          "translit": "rädtwall",
          "en": "he has helped"
        },
        "3sgf": {
          "fidel": "ረድታለች",
          "translit": "rädtalläčč",
          "en": "she has helped"
        },
        "1pl": {
          "fidel": "ረድተናል",
          "translit": "rädtänall",
          "en": "we have helped"
        },
        "2pl": {
          "fidel": "ረድታችኋል",
          "translit": "rädtaččhwall",
          "en": "you have helped"
        },
        "3pl": {
          "fidel": "ረድተዋል",
          "translit": "rädtäwall",
          "en": "they have helped"
        }
      },
      "jussive_imperative": {
        "1sg": {
          "fidel": "ልርዳ",
          "translit": "lərda",
          "en": "let me help"
        },
        "2sgm": {
          "fidel": "ርዳ",
          "translit": "rəda",
          "en": "[you(m.)] help!"
        },
        "2sgf": {
          "fidel": "ርጅ",
          "translit": "rəǧi",
          "en": "[you (f.)] help!"
        },
        "3sgm": {
          "fidel": "ይርዳ",
          "translit": "yərda",
          "en": "let him help"
        },
        "3sgf": {
          "fidel": "ትርዳ",
          "translit": "tərda",
          "en": "let her help"
        },
        "1pl": {
          "fidel": "እንርዳ",
          "translit": "ənrda",
          "en": "let us help"
        },
        "2pl": {
          "fidel": "ርዱ",
          "translit": "rədu",
          "en": "(you) help!"
        },
        "3pl": {
          "fidel": "ይርዱ",
          "translit": "yərdu",
          "en": "let them help"
        }
      },
      "negative_perfect": {
        "1sg": {
          "fidel": "አልረዳሁም",
          "translit": "alräddahumm",
          "en": "I didn't help"
        },
        "2sgm": {
          "fidel": "አልረዳህም",
          "translit": "alräddahəmm",
          "en": "you (m.) didn't help"
        },
        "2sgf": {
          "fidel": "አልረዳሽም",
          "translit": "alräddašəmm",
          "en": "you (f.) didn't help"
        },
        "3sgm": {
          "fidel": "አልረዳም",
          "translit": "alräddämm",
          "en": "he didn't help"
        },
        "3sgf": {
          "fidel": "አልረዳችም",
          "translit": "alräddaäččəmm",
          "en": "she didn't help"
        },
        "1pl": {
          "fidel": "አልረዳንም",
          "translit": "alräddanəmm",
          "en": "we didn't help"
        },
        "2pl": {
          "fidel": "አልረዳችሁም",
          "translit": "alräddaččəhumm",
          "en": "you didn't help"
        },
        "3pl": {
          "fidel": "አልረዱም",
          "translit": "alräddumm",
          "en": "they didn't help"
        }
      },
      "negative_imperfective": {
        "1sg": {
          "fidel": "አልረዳም",
          "translit": "alrädamm",
          "en": "I don't help"
        },
        "2sgm": {
          "fidel": "አትረዳም",
          "translit": "aträdamm",
          "en": "you (m.) don't help"
        },
        "2sgf": {
          "fidel": "አትረጂም",
          "translit": "aträǧimm",
          "en": "you (f.) don't help"
        },
        "3sgm": {
          "fidel": "አይረዳም",
          "translit": "ayrädamm",
          "en": "he doesn't help"
        },
        "3sgf": {
          "fidel": "አትረዳም",
          "translit": "aträdamm",
          "en": "she doesn't help"
        },
        "1pl": {
          "fidel": "አንረዳም",
          "translit": "anrädamm",
          "en": "we don't help"
        },
        "2pl": {
          "fidel": "አትርዱም",
          "translit": "aträdumm",
          "en": "you don't help"
        },
        "3pl": {
          "fidel": "አይርዱም",
          "translit": "ayrädumm",
          "en": "they don't help"
        }
      },
      "negative_jussive_imperative": {
        "1sg": {
          "fidel": "አልርዳ",
          "translit": "alərda",
          "en": "let me not help"
        },
        "2sgm": {
          "fidel": "አትርዳ",
          "translit": "attərda",
          "en": "[you(m.)] don't help"
        },
        "2sgf": {
          "fidel": "አትርጅ",
          "translit": "attərǧi",
          "en": "[you (f.)] don't help"
        },
        "3sgm": {
          "fidel": "አይርዳ",
          "translit": "ayərda",
          "en": "let him not help"
        },
        "3sgf": {
          "fidel": "አትርዳ",
          "translit": "attərda",
          "en": "let her not help"
        },
        "1pl": {
          "fidel": "አንርዳ",
          "translit": "annərda",
          "en": "let us not help"
        },
        "2pl": {
          "fidel": "አትርዱ",
          "translit": "attərdu",
          "en": "(you) don't help"
        },
        "3pl": {
          "fidel": "አይርዱ",
          "translit": "ayərdu",
          "en": "let them not help"
        }
      },
      "infinitive": {
        "fidel": "መርዳት",
        "translit": "märdat"
      }
    },
    "ረሳ": {
      "english": "forget",
      "perfect": {
        "1sg": {
          "fidel": "ረሳሁ",
          "translit": "rässahu",
          "en": "I forgot"
        },
        "2sgm": {
          "fidel": "ረሳህ",
          "translit": "rässah",
          "en": "you (m.) forgot"
        },
        "2sgf": {
          "fidel": "ረሳሽ",
          "translit": "rässaš",
          "en": "you (f.) forgot"
        },
        "3sgm": {
          "fidel": "ረሳ",
          "translit": "rässa",
          "en": "he forgot"
        },
        "3sgf": {
          "fidel": "ረሳች",
          "translit": "rässačč",
          "en": "she forgot"
        },
        "1pl": {
          "fidel": "ረሳን",
          "translit": "rässan",
          "en": "we forgot"
        },
        "2pl": {
          "fidel": "ረሳችሁ",
          "translit": "rässaččəhu",
          "en": "you forgot"
        },
        "3pl": {
          "fidel": "ረሱ",
          "translit": "rässu",
          "en": "they forgot"
        }
      },
      "imperfective_compound": {
        "1sg": {
          "fidel": "እረሳለሁ",
          "translit": "əräsallähu",
          "en": "I forget / I will forget"
        },
        "2sgm": {
          "fidel": "ትረሳለህ",
          "translit": "təräsalläh",
          "en": "you (m.) forget / you (m.) will forget"
        },
        "2sgf": {
          "fidel": "ትረሺያለሽ",
          "translit": "təräsiyalläš",
          "en": "you (f.) forget / you (f.) will forget"
        },
        "3sgm": {
          "fidel": "ይረሳል",
          "translit": "yəräsall",
          "en": "he forgets / he will forget"
        },
        "3sgf": {
          "fidel": "ትረሳለች",
          "translit": "təräsalläčč",
          "en": "she forgets / she will forget"
        },
        "1pl": {
          "fidel": "እንረሳለን",
          "translit": "ənräsallän",
          "en": "we forget / we will forget"
        },
        "2pl": {
          "fidel": "ትረሳላችሁ",
          "translit": "təräsallaččəhu",
          "en": "you forget / you will forget"
        },
        "3pl": {
          "fidel": "ይረሳሉ",
          "translit": "yəräsallu",
          "en": "they forget / they will forget"
        }
      },
      "gerund": {
        "1sg": {
          "fidel": "ረስቼ",
          "translit": "räsəčče",
          "en": "(I) having forgotten"
        },
        "2sgm": {
          "fidel": "ረስተህ",
          "translit": "rästäh",
          "en": "[you(m.)] having forgotten"
        },
        "2sgf": {
          "fidel": "ረስተሽ",
          "translit": "rästäš",
          "en": "[you (f.)] having forgotten"
        },
        "3sgm": {
          "fidel": "ረስቶ",
          "translit": "rästo",
          "en": "(he) having forgotten"
        },
        "3sgf": {
          "fidel": "ረስታ",
          "translit": "rästa",
          "en": "(she) having forgotten"
        },
        "1pl": {
          "fidel": "ረስተን",
          "translit": "rästän",
          "en": "(we) having forgotten"
        },
        "2pl": {
          "fidel": "ረስታችሁ",
          "translit": "rästaččəhu",
          "en": "(you) having forgotten"
        },
        "3pl": {
          "fidel": "ረስተው",
          "translit": "rästäw",
          "en": "(they) having forgotten"
        }
      },
      "compound_gerund": {
        "1sg": {
          "fidel": "ረስቼያለሁ",
          "translit": "räsəččeyallähu",
          "en": "I have forgotten"
        },
        "2sgm": {
          "fidel": "ረስተሃል",
          "translit": "rästähall",
          "en": "you (m.) have forgotten"
        },
        "2sgf": {
          "fidel": "ረስተሻል",
          "translit": "rästäšall",
          "en": "you (f.) have forgotten"
        },
        "3sgm": {
          "fidel": "ረስቷል",
          "translit": "rästwall",
          "en": "he has forgotten"
        },
        "3sgf": {
          "fidel": "ረስታለች",
          "translit": "rästalläčč",
          "en": "she has forgotten"
        },
        "1pl": {
          "fidel": "ረስተናል",
          "translit": "rästänall",
          "en": "we have forgotten"
        },
        "2pl": {
          "fidel": "ረስታችኋል",
          "translit": "rästaččhwall",
          "en": "you have forgotten"
        },
        "3pl": {
          "fidel": "ረስተዋል",
          "translit": "rästäwall",
          "en": "they have forgotten"
        }
      },
      "jussive_imperative": {
        "1sg": {
          "fidel": "ልርሳ",
          "translit": "lərsa",
          "en": "let me forget"
        },
        "2sgm": {
          "fidel": "ርሳ",
          "translit": "rəsa",
          "en": "[you(m.)] forget!"
        },
        "2sgf": {
          "fidel": "ርሽ",
          "translit": "rəsi",
          "en": "[you (f.)] forget!"
        },
        "3sgm": {
          "fidel": "ይርሳ",
          "translit": "yərsa",
          "en": "let him forget"
        },
        "3sgf": {
          "fidel": "ትርሳ",
          "translit": "tərsa",
          "en": "let her forget"
        },
        "1pl": {
          "fidel": "እንርሳ",
          "translit": "ənrsa",
          "en": "let us forget"
        },
        "2pl": {
          "fidel": "ርሱ",
          "translit": "rəsu",
          "en": "(you) forget!"
        },
        "3pl": {
          "fidel": "ይርሱ",
          "translit": "yərsu",
          "en": "let them forget"
        }
      },
      "negative_perfect": {
        "1sg": {
          "fidel": "አልረሳሁም",
          "translit": "alrässahumm",
          "en": "I didn't forget"
        },
        "2sgm": {
          "fidel": "አልረሳህም",
          "translit": "alrässahəmm",
          "en": "you (m.) didn't forget"
        },
        "2sgf": {
          "fidel": "አልረሳሽም",
          "translit": "alrässašəmm",
          "en": "you (f.) didn't forget"
        },
        "3sgm": {
          "fidel": "አልረሳም",
          "translit": "alrässämm",
          "en": "he didn't forget"
        },
        "3sgf": {
          "fidel": "አልረሳችም",
          "translit": "alrässaäččəmm",
          "en": "she didn't forget"
        },
        "1pl": {
          "fidel": "አልረሳንም",
          "translit": "alrässanəmm",
          "en": "we didn't forget"
        },
        "2pl": {
          "fidel": "አልረሳችሁም",
          "translit": "alrässaččəhumm",
          "en": "you didn't forget"
        },
        "3pl": {
          "fidel": "አልረሱም",
          "translit": "alrässumm",
          "en": "they didn't forget"
        }
      },
      "negative_imperfective": {
        "1sg": {
          "fidel": "አልረሳም",
          "translit": "alräsamm",
          "en": "I don't forget"
        },
        "2sgm": {
          "fidel": "አትረሳም",
          "translit": "aträsamm",
          "en": "you (m.) don't forget"
        },
        "2sgf": {
          "fidel": "አትረሺም",
          "translit": "aträsimm",
          "en": "you (f.) don't forget"
        },
        "3sgm": {
          "fidel": "አይረሳም",
          "translit": "ayräsamm",
          "en": "he doesn't forget"
        },
        "3sgf": {
          "fidel": "አትረሳም",
          "translit": "aträsamm",
          "en": "she doesn't forget"
        },
        "1pl": {
          "fidel": "አንረሳም",
          "translit": "anräsamm",
          "en": "we don't forget"
        },
        "2pl": {
          "fidel": "አትርሱም",
          "translit": "aträsumm",
          "en": "you don't forget"
        },
        "3pl": {
          "fidel": "አይርሱም",
          "translit": "ayräsumm",
          "en": "they don't forget"
        }
      },
      "negative_jussive_imperative": {
        "1sg": {
          "fidel": "አልርሳ",
          "translit": "alərsa",
          "en": "let me not forget"
        },
        "2sgm": {
          "fidel": "አትርሳ",
          "translit": "attərsa",
          "en": "[you(m.)] don't forget"
        },
        "2sgf": {
          "fidel": "አትርሽ",
          "translit": "attərsi",
          "en": "[you (f.)] don't forget"
        },
        "3sgm": {
          "fidel": "አይርሳ",
          "translit": "ayərsa",
          "en": "let him not forget"
        },
        "3sgf": {
          "fidel": "አትርሳ",
          "translit": "attərsa",
          "en": "let her not forget"
        },
        "1pl": {
          "fidel": "አንርሳ",
          "translit": "annərsa",
          "en": "let us not forget"
        },
        "2pl": {
          "fidel": "አትርሱ",
          "translit": "attərsu",
          "en": "(you) don't forget"
        },
        "3pl": {
          "fidel": "አይርሱ",
          "translit": "ayərsu",
          "en": "let them not forget"
        }
      },
      "infinitive": {
        "fidel": "መርሳት",
        "translit": "märsat"
      }
    },
    "ወጣ": {
      "english": "go out",
      "perfect": {
        "1sg": {
          "fidel": "ወጣሁ",
          "translit": "wäṭṭahu",
          "en": "I went out"
        },
        "2sgm": {
          "fidel": "ወጣህ",
          "translit": "wäṭṭah",
          "en": "you (m.) went out"
        },
        "2sgf": {
          "fidel": "ወጣሽ",
          "translit": "wäṭṭaš",
          "en": "you (f.) went out"
        },
        "3sgm": {
          "fidel": "ወጣ",
          "translit": "wäṭṭa",
          "en": "he went out"
        },
        "3sgf": {
          "fidel": "ወጣች",
          "translit": "wäṭṭačč",
          "en": "she went out"
        },
        "1pl": {
          "fidel": "ወጣን",
          "translit": "wäṭṭan",
          "en": "we went out"
        },
        "2pl": {
          "fidel": "ወጣችሁ",
          "translit": "wäṭṭaččəhu",
          "en": "you went out"
        },
        "3pl": {
          "fidel": "ወጡ",
          "translit": "wäṭṭu",
          "en": "they went out"
        }
      },
      "imperfective_compound": {
        "1sg": {
          "fidel": "እወጣለሁ",
          "translit": "əwäṭallähu",
          "en": "I go out / I will go out"
        },
        "2sgm": {
          "fidel": "ትወጣለህ",
          "translit": "təwäṭalläh",
          "en": "you (m.) go out / you (m.) will go out"
        },
        "2sgf": {
          "fidel": "ትወጪያለሽ",
          "translit": "təwäč'iyalläš",
          "en": "you (f.) go out / you (f.) will go out"
        },
        "3sgm": {
          "fidel": "ይወጣል",
          "translit": "yəwäṭall",
          "en": "he go outs / he will go out"
        },
        "3sgf": {
          "fidel": "ትወጣለች",
          "translit": "təwäṭalläčč",
          "en": "she go outs / she will go out"
        },
        "1pl": {
          "fidel": "እንወጣለን",
          "translit": "ənwäṭallän",
          "en": "we go out / we will go out"
        },
        "2pl": {
          "fidel": "ትወጣላችሁ",
          "translit": "təwäṭallaččəhu",
          "en": "you go out / you will go out"
        },
        "3pl": {
          "fidel": "ይወጣሉ",
          "translit": "yəwäṭallu",
          "en": "they go out / they will go out"
        }
      },
      "gerund": {
        "1sg": {
          "fidel": "ወጥቼ",
          "translit": "wäṭəčče",
          "en": "(I) having gone out"
        },
        "2sgm": {
          "fidel": "ወጥተህ",
          "translit": "wättäh*",
          "en": "[you(m.)] having gone out"
        },
        "2sgf": {
          "fidel": "ወጥተሽ",
          "translit": "wättäš*",
          "en": "[you (f.)] having gone out"
        },
        "3sgm": {
          "fidel": "ወጥቶ",
          "translit": "wätto*",
          "en": "(he) having gone out"
        },
        "3sgf": {
          "fidel": "ወጥታ",
          "translit": "wätta*",
          "en": "(she) having gone out"
        },
        "1pl": {
          "fidel": "ወጥተን",
          "translit": "wättän*",
          "en": "(we) having gone out"
        },
        "2pl": {
          "fidel": "ወጥታችሁ",
          "translit": "wättaččəhu*",
          "en": "(you) having gone out"
        },
        "3pl": {
          "fidel": "ወጥተው",
          "translit": "wättäw*",
          "en": "(they) having gone out"
        }
      },
      "compound_gerund": {
        "1sg": {
          "fidel": "ወጥቼያለሁ",
          "translit": "wäṭəččeyallähu",
          "en": "I have gone out"
        },
        "2sgm": {
          "fidel": "ወጥተሃል",
          "translit": "wättähall*",
          "en": "you (m.) have gone out"
        },
        "2sgf": {
          "fidel": "ወጥተሻል",
          "translit": "wättäšall*",
          "en": "you (f.) have gone out"
        },
        "3sgm": {
          "fidel": "ወጥቷል",
          "translit": "wättwall*",
          "en": "he has gone out"
        },
        "3sgf": {
          "fidel": "ወጥታለች",
          "translit": "wättalläčč*",
          "en": "she has gone out"
        },
        "1pl": {
          "fidel": "ወጥተናል",
          "translit": "wättänall*",
          "en": "we have gone out"
        },
        "2pl": {
          "fidel": "ወጥታችኋል",
          "translit": "wättaččhwall*",
          "en": "you have gone out"
        },
        "3pl": {
          "fidel": "ወጥተዋል",
          "translit": "wättäwall*",
          "en": "they have gone out"
        }
      },
      "jussive_imperative": {
        "1sg": {
          "fidel": "ልውጣ",
          "translit": "ləwṭa",
          "en": "let me go out"
        },
        "2sgm": {
          "fidel": "ውጣ",
          "translit": "wəṭa",
          "en": "[you(m.)] go out!"
        },
        "2sgf": {
          "fidel": "ውጭ",
          "translit": "wəč'i",
          "en": "[you (f.)] go out!"
        },
        "3sgm": {
          "fidel": "ይውጣ",
          "translit": "yəwṭa",
          "en": "let him go out"
        },
        "3sgf": {
          "fidel": "ትውጣ",
          "translit": "təwṭa",
          "en": "let her go out"
        },
        "1pl": {
          "fidel": "እንውጣ",
          "translit": "ənwṭa",
          "en": "let us go out"
        },
        "2pl": {
          "fidel": "ውጡ",
          "translit": "wəṭu",
          "en": "(you) go out!"
        },
        "3pl": {
          "fidel": "ይውጡ",
          "translit": "yəwṭu",
          "en": "let them go out"
        }
      },
      "negative_perfect": {
        "1sg": {
          "fidel": "አልወጣሁም",
          "translit": "alwäṭṭahumm",
          "en": "I didn't go out"
        },
        "2sgm": {
          "fidel": "አልወጣህም",
          "translit": "alwäṭṭahəmm",
          "en": "you (m.) didn't go out"
        },
        "2sgf": {
          "fidel": "አልወጣሽም",
          "translit": "alwäṭṭašəmm",
          "en": "you (f.) didn't go out"
        },
        "3sgm": {
          "fidel": "አልወጣም",
          "translit": "alwäṭṭämm",
          "en": "he didn't go out"
        },
        "3sgf": {
          "fidel": "አልወጣችም",
          "translit": "alwäṭṭaäččəmm",
          "en": "she didn't go out"
        },
        "1pl": {
          "fidel": "አልወጣንም",
          "translit": "alwäṭṭanəmm",
          "en": "we didn't go out"
        },
        "2pl": {
          "fidel": "አልወጣችሁም",
          "translit": "alwäṭṭaččəhumm",
          "en": "you didn't go out"
        },
        "3pl": {
          "fidel": "አልወጡም",
          "translit": "alwäṭṭumm",
          "en": "they didn't go out"
        }
      },
      "negative_imperfective": {
        "1sg": {
          "fidel": "አልወጣም",
          "translit": "alwäṭamm",
          "en": "I don't go out"
        },
        "2sgm": {
          "fidel": "አትወጣም",
          "translit": "atwäṭamm",
          "en": "you (m.) don't go out"
        },
        "2sgf": {
          "fidel": "አትወጪም",
          "translit": "atwäč'imm",
          "en": "you (f.) don't go out"
        },
        "3sgm": {
          "fidel": "አይወጣም",
          "translit": "aywäṭamm",
          "en": "he doesn't go out"
        },
        "3sgf": {
          "fidel": "አትወጣም",
          "translit": "atwäṭamm",
          "en": "she doesn't go out"
        },
        "1pl": {
          "fidel": "አንወጣም",
          "translit": "anwäṭamm",
          "en": "we don't go out"
        },
        "2pl": {
          "fidel": "አትውጡም",
          "translit": "atwäṭumm",
          "en": "you don't go out"
        },
        "3pl": {
          "fidel": "አይውጡም",
          "translit": "aywäṭumm",
          "en": "they don't go out"
        }
      },
      "negative_jussive_imperative": {
        "1sg": {
          "fidel": "አልውጣ",
          "translit": "aləwṭa",
          "en": "let me not go out"
        },
        "2sgm": {
          "fidel": "አትውጣ",
          "translit": "attəwṭa",
          "en": "[you(m.)] don't go out"
        },
        "2sgf": {
          "fidel": "አትውጭ",
          "translit": "attəwč'i",
          "en": "[you (f.)] don't go out"
        },
        "3sgm": {
          "fidel": "አይውጣ",
          "translit": "ayəwṭa",
          "en": "let him not go out"
        },
        "3sgf": {
          "fidel": "አትውጣ",
          "translit": "attəwṭa",
          "en": "let her not go out"
        },
        "1pl": {
          "fidel": "አንውጣ",
          "translit": "annəwṭa",
          "en": "let us not go out"
        },
        "2pl": {
          "fidel": "አትውጡ",
          "translit": "attəwṭu",
          "en": "(you) don't go out"
        },
        "3pl": {
          "fidel": "አይውጡ",
          "translit": "ayəwṭu",
          "en": "let them not go out"
        }
      },
      "infinitive": {
        "fidel": "መውጣት",
        "translit": "mäwṭat"
      }
    },
    "ዘጋ": {
      "english": "close, shut",
      "perfect": {
        "1sg": {
          "fidel": "ዘጋሁ",
          "translit": "zäggahu",
          "en": "I closed"
        },
        "2sgm": {
          "fidel": "ዘጋህ",
          "translit": "zäggah",
          "en": "you (m.) closed"
        },
        "2sgf": {
          "fidel": "ዘጋሽ",
          "translit": "zäggaš",
          "en": "you (f.) closed"
        },
        "3sgm": {
          "fidel": "ዘጋ",
          "translit": "zägga",
          "en": "he closed"
        },
        "3sgf": {
          "fidel": "ዘጋች",
          "translit": "zäggačč",
          "en": "she closed"
        },
        "1pl": {
          "fidel": "ዘጋን",
          "translit": "zäggan",
          "en": "we closed"
        },
        "2pl": {
          "fidel": "ዘጋችሁ",
          "translit": "zäggaččəhu",
          "en": "you closed"
        },
        "3pl": {
          "fidel": "ዘጉ",
          "translit": "zäggu",
          "en": "they closed"
        }
      },
      "imperfective_compound": {
        "1sg": {
          "fidel": "እዘጋለሁ",
          "translit": "əzägallähu",
          "en": "I close / I will close"
        },
        "2sgm": {
          "fidel": "ትዘጋለህ",
          "translit": "təzägalläh",
          "en": "you (m.) close / you (m.) will close"
        },
        "2sgf": {
          "fidel": "ትዘጊያለሽ",
          "translit": "təzägiyalläš",
          "en": "you (f.) close / you (f.) will close"
        },
        "3sgm": {
          "fidel": "ይዘጋል",
          "translit": "yəzägall",
          "en": "he closes / he will close"
        },
        "3sgf": {
          "fidel": "ትዘጋለች",
          "translit": "təzägalläčč",
          "en": "she closes / she will close"
        },
        "1pl": {
          "fidel": "እንዘጋለን",
          "translit": "ənzägallän",
          "en": "we close / we will close"
        },
        "2pl": {
          "fidel": "ትዘጋላችሁ",
          "translit": "təzägallaččəhu",
          "en": "you close / you will close"
        },
        "3pl": {
          "fidel": "ይዘጋሉ",
          "translit": "yəzägallu",
          "en": "they close / they will close"
        }
      },
      "gerund": {
        "1sg": {
          "fidel": "ዘግቼ",
          "translit": "zägəčče",
          "en": "(I) having closed"
        },
        "2sgm": {
          "fidel": "ዘግተህ",
          "translit": "zägtäh",
          "en": "[you(m.)] having closed"
        },
        "2sgf": {
          "fidel": "ዘግተሽ",
          "translit": "zägtäš",
          "en": "[you (f.)] having closed"
        },
        "3sgm": {
          "fidel": "ዘግቶ",
          "translit": "zägto",
          "en": "(he) having closed"
        },
        "3sgf": {
          "fidel": "ዘግታ",
          "translit": "zägta",
          "en": "(she) having closed"
        },
        "1pl": {
          "fidel": "ዘግተን",
          "translit": "zägtän",
          "en": "(we) having closed"
        },
        "2pl": {
          "fidel": "ዘግታችሁ",
          "translit": "zägtaččəhu",
          "en": "(you) having closed"
        },
        "3pl": {
          "fidel": "ዘግተው",
          "translit": "zägtäw",
          "en": "(they) having closed"
        }
      },
      "compound_gerund": {
        "1sg": {
          "fidel": "ዘግቼያለሁ",
          "translit": "zägəččeyallähu",
          "en": "I have closed"
        },
        "2sgm": {
          "fidel": "ዘግተሃል",
          "translit": "zägtähall",
          "en": "you (m.) have closed"
        },
        "2sgf": {
          "fidel": "ዘግተሻል",
          "translit": "zägtäšall",
          "en": "you (f.) have closed"
        },
        "3sgm": {
          "fidel": "ዘግቷል",
          "translit": "zägtwall",
          "en": "he has closed"
        },
        "3sgf": {
          "fidel": "ዘግታለች",
          "translit": "zägtalläčč",
          "en": "she has closed"
        },
        "1pl": {
          "fidel": "ዘግተናል",
          "translit": "zägtänall",
          "en": "we have closed"
        },
        "2pl": {
          "fidel": "ዘግታችኋል",
          "translit": "zägtaččhwall",
          "en": "you have closed"
        },
        "3pl": {
          "fidel": "ዘግተዋል",
          "translit": "zägtäwall",
          "en": "they have closed"
        }
      },
      "jussive_imperative": {
        "1sg": {
          "fidel": "ልዝጋ",
          "translit": "ləzga",
          "en": "let me close"
        },
        "2sgm": {
          "fidel": "ዝጋ",
          "translit": "zəga",
          "en": "[you(m.)] close!"
        },
        "2sgf": {
          "fidel": "ዝጊ",
          "translit": "zəgi",
          "en": "[you (f.)] close!"
        },
        "3sgm": {
          "fidel": "ይዝጋ",
          "translit": "yəzga",
          "en": "let him close"
        },
        "3sgf": {
          "fidel": "ትዝጋ",
          "translit": "təzga",
          "en": "let her close"
        },
        "1pl": {
          "fidel": "እንዝጋ",
          "translit": "ənzga",
          "en": "let us close"
        },
        "2pl": {
          "fidel": "ዝጉ",
          "translit": "zəgu",
          "en": "(you) close!"
        },
        "3pl": {
          "fidel": "ይዝጉ",
          "translit": "yəzgu",
          "en": "let them close"
        }
      },
      "negative_perfect": {
        "1sg": {
          "fidel": "አልዘጋሁም",
          "translit": "alzäggahumm",
          "en": "I didn't close"
        },
        "2sgm": {
          "fidel": "አልዘጋህም",
          "translit": "alzäggahəmm",
          "en": "you (m.) didn't close"
        },
        "2sgf": {
          "fidel": "አልዘጋሽም",
          "translit": "alzäggašəmm",
          "en": "you (f.) didn't close"
        },
        "3sgm": {
          "fidel": "አልዘጋም",
          "translit": "alzäggämm",
          "en": "he didn't close"
        },
        "3sgf": {
          "fidel": "አልዘጋችም",
          "translit": "alzäggaäččəmm",
          "en": "she didn't close"
        },
        "1pl": {
          "fidel": "አልዘጋንም",
          "translit": "alzägganəmm",
          "en": "we didn't close"
        },
        "2pl": {
          "fidel": "አልዘጋችሁም",
          "translit": "alzäggaččəhumm",
          "en": "you didn't close"
        },
        "3pl": {
          "fidel": "አልዘጉም",
          "translit": "alzäggumm",
          "en": "they didn't close"
        }
      },
      "negative_imperfective": {
        "1sg": {
          "fidel": "አልዘጋም",
          "translit": "alzägamm",
          "en": "I don't close"
        },
        "2sgm": {
          "fidel": "አትዘጋም",
          "translit": "atzägamm",
          "en": "you (m.) don't close"
        },
        "2sgf": {
          "fidel": "አትዘጊም",
          "translit": "atzägimm",
          "en": "you (f.) don't close"
        },
        "3sgm": {
          "fidel": "አይዘጋም",
          "translit": "ayzägamm",
          "en": "he doesn't close"
        },
        "3sgf": {
          "fidel": "አትዘጋም",
          "translit": "atzägamm",
          "en": "she doesn't close"
        },
        "1pl": {
          "fidel": "አንዘጋም",
          "translit": "anzägamm",
          "en": "we don't close"
        },
        "2pl": {
          "fidel": "አትዝጉም",
          "translit": "atzägumm",
          "en": "you don't close"
        },
        "3pl": {
          "fidel": "አይዝጉም",
          "translit": "ayzägumm",
          "en": "they don't close"
        }
      },
      "negative_jussive_imperative": {
        "1sg": {
          "fidel": "አልዝጋ",
          "translit": "aləzga",
          "en": "let me not close"
        },
        "2sgm": {
          "fidel": "አትዝጋ",
          "translit": "attəzga",
          "en": "[you(m.)] don't close"
        },
        "2sgf": {
          "fidel": "አትዝጊ",
          "translit": "attəzgi",
          "en": "[you (f.)] don't close"
        },
        "3sgm": {
          "fidel": "አይዝጋ",
          "translit": "ayəzga",
          "en": "let him not close"
        },
        "3sgf": {
          "fidel": "አትዝጋ",
          "translit": "attəzga",
          "en": "let her not close"
        },
        "1pl": {
          "fidel": "አንዝጋ",
          "translit": "annəzga",
          "en": "let us not close"
        },
        "2pl": {
          "fidel": "አትዝጉ",
          "translit": "attəzgu",
          "en": "(you) don't close"
        },
        "3pl": {
          "fidel": "አይዝጉ",
          "translit": "ayəzgu",
          "en": "let them not close"
        }
      },
      "infinitive": {
        "fidel": "መዝጋት",
        "translit": "mäzgat"
      }
    },
    "ገዛ": {
      "english": "buy, rule",
      "perfect": {
        "1sg": {
          "fidel": "ገዛሁ",
          "translit": "gäzzahu",
          "en": "I bought"
        },
        "2sgm": {
          "fidel": "ገዛህ",
          "translit": "gäzzah",
          "en": "you (m.) bought"
        },
        "2sgf": {
          "fidel": "ገዛሽ",
          "translit": "gäzzaš",
          "en": "you (f.) bought"
        },
        "3sgm": {
          "fidel": "ገዛ",
          "translit": "gäzza",
          "en": "he bought"
        },
        "3sgf": {
          "fidel": "ገዛች",
          "translit": "gäzzačč",
          "en": "she bought"
        },
        "1pl": {
          "fidel": "ገዛን",
          "translit": "gäzzan",
          "en": "we bought"
        },
        "2pl": {
          "fidel": "ገዛችሁ",
          "translit": "gäzzaččəhu",
          "en": "you bought"
        },
        "3pl": {
          "fidel": "ገዙ",
          "translit": "gäzzu",
          "en": "they bought"
        }
      },
      "imperfective_compound": {
        "1sg": {
          "fidel": "እገዛለሁ",
          "translit": "əgäzallähu",
          "en": "I buy / I will buy"
        },
        "2sgm": {
          "fidel": "ትገዛለህ",
          "translit": "təgäzalläh",
          "en": "you (m.) buy / you (m.) will buy"
        },
        "2sgf": {
          "fidel": "ትገዢያለሽ",
          "translit": "təgäžiyalläš",
          "en": "you (f.) buy / you (f.) will buy"
        },
        "3sgm": {
          "fidel": "ይገዛል",
          "translit": "yəgäzall",
          "en": "he buys / he will buy"
        },
        "3sgf": {
          "fidel": "ትገዛለች",
          "translit": "təgäzalläčč",
          "en": "she buys / she will buy"
        },
        "1pl": {
          "fidel": "እንገዛለን",
          "translit": "əngäzallän",
          "en": "we buy / we will buy"
        },
        "2pl": {
          "fidel": "ትገዛላችሁ",
          "translit": "təgäzallaččəhu",
          "en": "you buy / you will buy"
        },
        "3pl": {
          "fidel": "ይገዛሉ",
          "translit": "yəgäzallu",
          "en": "they buy / they will buy"
        }
      },
      "gerund": {
        "1sg": {
          "fidel": "ገዝቼ",
          "translit": "gäzəčče",
          "en": "(I) having bought"
        },
        "2sgm": {
          "fidel": "ገዝተህ",
          "translit": "gäztäh",
          "en": "[you(m.)] having bought"
        },
        "2sgf": {
          "fidel": "ገዝተሽ",
          "translit": "gäztäš",
          "en": "[you (f.)] having bought"
        },
        "3sgm": {
          "fidel": "ገዝቶ",
          "translit": "gäzto",
          "en": "(he) having bought"
        },
        "3sgf": {
          "fidel": "ገዝታ",
          "translit": "gäzta",
          "en": "(she) having bought"
        },
        "1pl": {
          "fidel": "ገዝተን",
          "translit": "gäztän",
          "en": "(we) having bought"
        },
        "2pl": {
          "fidel": "ገዝታችሁ",
          "translit": "gäztaččəhu",
          "en": "(you) having bought"
        },
        "3pl": {
          "fidel": "ገዝተው",
          "translit": "gäztäw",
          "en": "(they) having bought"
        }
      },
      "compound_gerund": {
        "1sg": {
          "fidel": "ገዝቼያለሁ",
          "translit": "gäzəččeyallähu",
          "en": "I have bought"
        },
        "2sgm": {
          "fidel": "ገዝተሃል",
          "translit": "gäztähall",
          "en": "you (m.) have bought"
        },
        "2sgf": {
          "fidel": "ገዝተሻል",
          "translit": "gäztäšall",
          "en": "you (f.) have bought"
        },
        "3sgm": {
          "fidel": "ገዝቷል",
          "translit": "gäztwall",
          "en": "he has bought"
        },
        "3sgf": {
          "fidel": "ገዝታለች",
          "translit": "gäztalläčč",
          "en": "she has bought"
        },
        "1pl": {
          "fidel": "ገዝተናል",
          "translit": "gäztänall",
          "en": "we have bought"
        },
        "2pl": {
          "fidel": "ገዝታችኋል",
          "translit": "gäztaččhwall",
          "en": "you have bought"
        },
        "3pl": {
          "fidel": "ገዝተዋል",
          "translit": "gäztäwall",
          "en": "they have bought"
        }
      },
      "jussive_imperative": {
        "1sg": {
          "fidel": "ልግዛ",
          "translit": "ləgza",
          "en": "let me buy"
        },
        "2sgm": {
          "fidel": "ግዛ",
          "translit": "gəza",
          "en": "[you(m.)] buy!"
        },
        "2sgf": {
          "fidel": "ግዥ",
          "translit": "gəži",
          "en": "[you (f.)] buy!"
        },
        "3sgm": {
          "fidel": "ይግዛ",
          "translit": "yəgza",
          "en": "let him buy"
        },
        "3sgf": {
          "fidel": "ትግዛ",
          "translit": "təgza",
          "en": "let her buy"
        },
        "1pl": {
          "fidel": "እንግዛ",
          "translit": "əngza",
          "en": "let us buy"
        },
        "2pl": {
          "fidel": "ግዙ",
          "translit": "gəzu",
          "en": "(you) buy!"
        },
        "3pl": {
          "fidel": "ይግዙ",
          "translit": "yəgzu",
          "en": "let them buy"
        }
      },
      "negative_perfect": {
        "1sg": {
          "fidel": "አልገዛሁም",
          "translit": "algäzzahumm",
          "en": "I didn't buy"
        },
        "2sgm": {
          "fidel": "አልገዛህም",
          "translit": "algäzzahəmm",
          "en": "you (m.) didn't buy"
        },
        "2sgf": {
          "fidel": "አልገዛሽም",
          "translit": "algäzzašəmm",
          "en": "you (f.) didn't buy"
        },
        "3sgm": {
          "fidel": "አልገዛም",
          "translit": "algäzzämm",
          "en": "he didn't buy"
        },
        "3sgf": {
          "fidel": "አልገዛችም",
          "translit": "algäzzaäččəmm",
          "en": "she didn't buy"
        },
        "1pl": {
          "fidel": "አልገዛንም",
          "translit": "algäzzanəmm",
          "en": "we didn't buy"
        },
        "2pl": {
          "fidel": "አልገዛችሁም",
          "translit": "algäzzaččəhumm",
          "en": "you didn't buy"
        },
        "3pl": {
          "fidel": "አልገዙም",
          "translit": "algäzzumm",
          "en": "they didn't buy"
        }
      },
      "negative_imperfective": {
        "1sg": {
          "fidel": "አልገዛም",
          "translit": "algäzamm",
          "en": "I don't buy"
        },
        "2sgm": {
          "fidel": "አትገዛም",
          "translit": "atgäzamm",
          "en": "you (m.) don't buy"
        },
        "2sgf": {
          "fidel": "አትገዢም",
          "translit": "atgäžimm",
          "en": "you (f.) don't buy"
        },
        "3sgm": {
          "fidel": "አይገዛም",
          "translit": "aygäzamm",
          "en": "he doesn't buy"
        },
        "3sgf": {
          "fidel": "አትገዛም",
          "translit": "atgäzamm",
          "en": "she doesn't buy"
        },
        "1pl": {
          "fidel": "አንገዛም",
          "translit": "angäzamm",
          "en": "we don't buy"
        },
        "2pl": {
          "fidel": "አትግዙም",
          "translit": "atgäzumm",
          "en": "you don't buy"
        },
        "3pl": {
          "fidel": "አይግዙም",
          "translit": "aygäzumm",
          "en": "they don't buy"
        }
      },
      "negative_jussive_imperative": {
        "1sg": {
          "fidel": "አልግዛ",
          "translit": "aləgza",
          "en": "let me not buy"
        },
        "2sgm": {
          "fidel": "አትግዛ",
          "translit": "attəgza",
          "en": "[you(m.)] don't buy"
        },
        "2sgf": {
          "fidel": "አትግዥ",
          "translit": "attəgži",
          "en": "[you (f.)] don't buy"
        },
        "3sgm": {
          "fidel": "አይግዛ",
          "translit": "ayəgza",
          "en": "let him not buy"
        },
        "3sgf": {
          "fidel": "አትግዛ",
          "translit": "attəgza",
          "en": "let her not buy"
        },
        "1pl": {
          "fidel": "አንግዛ",
          "translit": "annəgza",
          "en": "let us not buy"
        },
        "2pl": {
          "fidel": "አትግዙ",
          "translit": "attəgzu",
          "en": "(you) don't buy"
        },
        "3pl": {
          "fidel": "አይግዙ",
          "translit": "ayəgzu",
          "en": "let them not buy"
        }
      },
      "infinitive": {
        "fidel": "መግዛት",
        "translit": "mägzat"
      }
    },
    "ገባ": {
      "english": "enter, come in, arrive",
      "perfect": {
        "1sg": {
          "fidel": "ገባሁ",
          "translit": "gäbbahu",
          "en": "I entered"
        },
        "2sgm": {
          "fidel": "ገባህ",
          "translit": "gäbbah",
          "en": "you (m.) entered"
        },
        "2sgf": {
          "fidel": "ገባሽ",
          "translit": "gäbbaš",
          "en": "you (f.) entered"
        },
        "3sgm": {
          "fidel": "ገባ",
          "translit": "gäbba",
          "en": "he entered"
        },
        "3sgf": {
          "fidel": "ገባች",
          "translit": "gäbbačč",
          "en": "she entered"
        },
        "1pl": {
          "fidel": "ገባን",
          "translit": "gäbban",
          "en": "we entered"
        },
        "2pl": {
          "fidel": "ገባችሁ",
          "translit": "gäbbaččəhu",
          "en": "you entered"
        },
        "3pl": {
          "fidel": "ገቡ",
          "translit": "gäbbu",
          "en": "they entered"
        }
      },
      "imperfective_compound": {
        "1sg": {
          "fidel": "እገባለሁ",
          "translit": "əgäballähu",
          "en": "I enter / I will enter"
        },
        "2sgm": {
          "fidel": "ትገባለህ",
          "translit": "təgäballäh",
          "en": "you (m.) enter / you (m.) will enter"
        },
        "2sgf": {
          "fidel": "ትገቢያለሽ",
          "translit": "təgäbiyalläš",
          "en": "you (f.) enter / you (f.) will enter"
        },
        "3sgm": {
          "fidel": "ይገባል",
          "translit": "yəgäball",
          "en": "he enters / he will enter"
        },
        "3sgf": {
          "fidel": "ትገባለች",
          "translit": "təgäballäčč",
          "en": "she enters / she will enter"
        },
        "1pl": {
          "fidel": "እንገባለን",
          "translit": "əngäballän",
          "en": "we enter / we will enter"
        },
        "2pl": {
          "fidel": "ትገባላችሁ",
          "translit": "təgäballaččəhu",
          "en": "you enter / you will enter"
        },
        "3pl": {
          "fidel": "ይገባሉ",
          "translit": "yəgäballu",
          "en": "they enter / they will enter"
        }
      },
      "gerund": {
        "1sg": {
          "fidel": "ገብቼ",
          "translit": "gäbəčče",
          "en": "(I) having entered"
        },
        "2sgm": {
          "fidel": "ገብተህ",
          "translit": "gäbtäh",
          "en": "[you(m.)] having entered"
        },
        "2sgf": {
          "fidel": "ገብተሽ",
          "translit": "gäbtäš",
          "en": "[you (f.)] having entered"
        },
        "3sgm": {
          "fidel": "ገብቶ",
          "translit": "gäbto",
          "en": "(he) having entered"
        },
        "3sgf": {
          "fidel": "ገብታ",
          "translit": "gäbta",
          "en": "(she) having entered"
        },
        "1pl": {
          "fidel": "ገብተን",
          "translit": "gäbtän",
          "en": "(we) having entered"
        },
        "2pl": {
          "fidel": "ገብታችሁ",
          "translit": "gäbtaččəhu",
          "en": "(you) having entered"
        },
        "3pl": {
          "fidel": "ገብተው",
          "translit": "gäbtäw",
          "en": "(they) having entered"
        }
      },
      "compound_gerund": {
        "1sg": {
          "fidel": "ገብቼያለሁ",
          "translit": "gäbəččeyallähu",
          "en": "I have entered"
        },
        "2sgm": {
          "fidel": "ገብተሃል",
          "translit": "gäbtähall",
          "en": "you (m.) have entered"
        },
        "2sgf": {
          "fidel": "ገብተሻል",
          "translit": "gäbtäšall",
          "en": "you (f.) have entered"
        },
        "3sgm": {
          "fidel": "ገብቷል",
          "translit": "gäbtwall",
          "en": "he has entered"
        },
        "3sgf": {
          "fidel": "ገብታለች",
          "translit": "gäbtalläčč",
          "en": "she has entered"
        },
        "1pl": {
          "fidel": "ገብተናል",
          "translit": "gäbtänall",
          "en": "we have entered"
        },
        "2pl": {
          "fidel": "ገብታችኋል",
          "translit": "gäbtaččhwall",
          "en": "you have entered"
        },
        "3pl": {
          "fidel": "ገብተዋል",
          "translit": "gäbtäwall",
          "en": "they have entered"
        }
      },
      "jussive_imperative": {
        "1sg": {
          "fidel": "ልግባ",
          "translit": "ləgba",
          "en": "let me enter"
        },
        "2sgm": {
          "fidel": "ግባ",
          "translit": "gəba",
          "en": "[you(m.)] enter!"
        },
        "2sgf": {
          "fidel": "ግቢ",
          "translit": "gəbi",
          "en": "[you (f.)] enter!"
        },
        "3sgm": {
          "fidel": "ይግባ",
          "translit": "yəgba",
          "en": "let him enter"
        },
        "3sgf": {
          "fidel": "ትግባ",
          "translit": "təgba",
          "en": "let her enter"
        },
        "1pl": {
          "fidel": "እንግባ",
          "translit": "əngba",
          "en": "let us enter"
        },
        "2pl": {
          "fidel": "ግቡ",
          "translit": "gəbu",
          "en": "(you) enter!"
        },
        "3pl": {
          "fidel": "ይግቡ",
          "translit": "yəgbu",
          "en": "let them enter"
        }
      },
      "negative_perfect": {
        "1sg": {
          "fidel": "አልገባሁም",
          "translit": "algäbbahumm",
          "en": "I didn't enter"
        },
        "2sgm": {
          "fidel": "አልገባህም",
          "translit": "algäbbahəmm",
          "en": "you (m.) didn't enter"
        },
        "2sgf": {
          "fidel": "አልገባሽም",
          "translit": "algäbbašəmm",
          "en": "you (f.) didn't enter"
        },
        "3sgm": {
          "fidel": "አልገባም",
          "translit": "algäbbämm",
          "en": "he didn't enter"
        },
        "3sgf": {
          "fidel": "አልገባችም",
          "translit": "algäbbaäččəmm",
          "en": "she didn't enter"
        },
        "1pl": {
          "fidel": "አልገባንም",
          "translit": "algäbbanəmm",
          "en": "we didn't enter"
        },
        "2pl": {
          "fidel": "አልገባችሁም",
          "translit": "algäbbaččəhumm",
          "en": "you didn't enter"
        },
        "3pl": {
          "fidel": "አልገቡም",
          "translit": "algäbbumm",
          "en": "they didn't enter"
        }
      },
      "negative_imperfective": {
        "1sg": {
          "fidel": "አልገባም",
          "translit": "algäbamm",
          "en": "I don't enter"
        },
        "2sgm": {
          "fidel": "አትገባም",
          "translit": "atgäbamm",
          "en": "you (m.) don't enter"
        },
        "2sgf": {
          "fidel": "አትገቢም",
          "translit": "atgäbimm",
          "en": "you (f.) don't enter"
        },
        "3sgm": {
          "fidel": "አይገባም",
          "translit": "aygäbamm",
          "en": "he doesn't enter"
        },
        "3sgf": {
          "fidel": "አትገባም",
          "translit": "atgäbamm",
          "en": "she doesn't enter"
        },
        "1pl": {
          "fidel": "አንገባም",
          "translit": "angäbamm",
          "en": "we don't enter"
        },
        "2pl": {
          "fidel": "አትግቡም",
          "translit": "atgäbumm",
          "en": "you don't enter"
        },
        "3pl": {
          "fidel": "አይግቡም",
          "translit": "aygäbumm",
          "en": "they don't enter"
        }
      },
      "negative_jussive_imperative": {
        "1sg": {
          "fidel": "አልግባ",
          "translit": "aləgba",
          "en": "let me not enter"
        },
        "2sgm": {
          "fidel": "አትግባ",
          "translit": "attəgba",
          "en": "[you(m.)] don't enter"
        },
        "2sgf": {
          "fidel": "አትግቢ",
          "translit": "attəgbi",
          "en": "[you (f.)] don't enter"
        },
        "3sgm": {
          "fidel": "አይግባ",
          "translit": "ayəgba",
          "en": "let him not enter"
        },
        "3sgf": {
          "fidel": "አትግባ",
          "translit": "attəgba",
          "en": "let her not enter"
        },
        "1pl": {
          "fidel": "አንግባ",
          "translit": "annəgba",
          "en": "let us not enter"
        },
        "2pl": {
          "fidel": "አትግቡ",
          "translit": "attəgbu",
          "en": "(you) don't enter"
        },
        "3pl": {
          "fidel": "አይግቡ",
          "translit": "ayəgbu",
          "en": "let them not enter"
        }
      },
      "infinitive": {
        "fidel": "መግባት",
        "translit": "mägbat"
      }
    }
  }
}